【裁判字號】    95,交訴,22
【裁判日期】    951229
【裁判案由】    過失致死
【裁判全文】
臺灣臺東地方法院刑事判決              95年度交訴字第22號
公  訴  人  臺灣臺東地方法院檢察署檢察官
被      告  甲○○
選任辯護人  郭重鑾律師
上列被告因過失致死等案件，經檢察官提起公訴（95年度偵字第
1747號），被告於準備程序中為有罪之陳述，經本院合議庭裁定
改由受命法官獨任進行簡式審判程序，判決如下：
    主  文
甲○○從事業務之人，因業務上之過失致人於死，處有期徒刑捌
月；又駕駛動力交通工具肇事，致人死傷而逃逸，處有期徒刑柒
月。應執行有期徒刑壹年貳月。緩刑參年。
    事  實
一、甲○○受僱於「新郁成工程行」，以駕駛挖土機及大貨車為
    業，係從事駕駛業務之人。其於民國95年7月8日晚間7許，
    駕駛車牌號碼VS-686號之自用大貨車，沿臺東縣臺東市○○
    路由東往西方向行駛，欲至四川路2段之工地載運挖土機，
    行經四川路與太原路交岔口以西約100公尺處時，明知該車
    之活動式尾門（後攔板）因故障而無法確實牢固，本應注意
    汽車引擎、底盤、電系、車門損壞應即停駛修護，以防駕駛
    中因震動而向後掀開肇生危險，且當時並無不能注意之情事
    ，竟疏未注意而置之不理，致其大貨車車尾後攔板因震動突
    然脫鉤，猛力迴旋甩向左側，適丁○○搭載其妻丙○○行駛
    對向車道，丁○○防備不及臉部遭後攔板撞擊，因此人車倒
    地，受有臉部撕裂傷、顱骨骨折及顱內出血之傷害，於送醫
    途中不治身亡，而丙○○亦倒地受有頭部外傷、臉部挫傷及
    撕裂傷併腦部挫傷等傷害（未據提出告訴）。詎甲○○明知
    其駕車肇事致人受傷，竟未下車察看並採取救護或其他必要
    措施，仍另行基於肇事逃逸之犯意，駕駛上開自用大貨車逃
    離現場；經路過民眾李勵觀發覺報警並電召救護車，始循線
    查知上情。
二、案經臺東縣警察局臺東分局報告臺灣臺東地方法院檢察署檢
    察官偵查起訴。
    理  由
一、本件被告甲○○所犯為刑法第276條第2項、第185條之4之罪
    ，核屬刑事訴訟法第273條之1第1項所定死刑、無期徒刑、
    最輕本刑為3年以上有期徒刑以外之罪，亦非高等法院管轄
    之第一審案件，而被告於本院行準備程序中就被訴事實為有
    罪之陳述，經告知被告簡式審判程序之旨並聽取當事人意見
    後，本院合議庭裁定由受命法官獨任進行簡式審判程序，合
    先敘明。
二、上揭事實，業據被告甲○○於偵查、審理時均坦承不諱，並
    經證人黃建銘、彭俊豪、李勵觀、李正如在警詢、偵查中證
    述屬實，復有道路交通事故現場圖、道路交通事故調查報告
    表(一)、(二)、酒精測試單1紙各1紙、交通事故照片42幀、相驗
    照片12幀、馬偕紀念醫院臺東分院乙種診斷證明書1紙、彭
    俊豪手繪之現場圖1紙、黃建銘衛生署臺東醫院診斷證明書1
    紙、內政部警政署刑事警察局鑑驗書1紙、臺東地方法院檢
    察署相驗卷宗所附現場履勘筆錄3份、相驗屍體證明書1紙、
    驗斷書1份、相驗筆錄、相驗報告書等附卷可稽，足認被告
    之自白確與事實相符。本件事證明確，被告犯行洵堪認定，
    應依法論科。
三、查被告於肇事當時，以駕駛大貨車載貨為業，業據其自承在
    卷，被告自屬從事駕駛業務之人，其於執行駕駛大貨車業務
    時，因過失肇事致被害人死亡，並肇事逃逸，核被告所為係
    犯刑法第276條第2項之業務過失致人於死罪，及同法第185
    條之4駕駛動力交通工具肇事致人死傷而逃逸罪。被告所犯
    上開二罪間，犯意各別，罪名不同，應分論併罰。爰審酌被
    告因業務上駕車過失而肇事致被害人丁○○死亡，肇事後旋
    即逃逸，置被害人生命於不顧，惟嗣後與被害人家屬成立調
    解，並已支付新臺幣（下同）3,330,622元賠償金，有臺東
    縣臺東市調解委員會95年民調字第096號調解書在卷可稽，
    並經被害人妻子丙○○陳明在卷，及被告坦承犯罪之態度等
    一切情狀，量處如主文所示之刑，並定其應執行刑。又被告
    前未曾受有期徒刑以上刑之宣告，有臺灣高等法院被告前案
    紀錄表附卷可按，因一時失慮，致罹刑章，事後已賠償被害
    人家屬3,330,622元，被害人家屬並到庭陳明願意原諒被告
    ，且被告事後坦承犯行尚有悔意，經此偵審程序及刑之宣告
    後，應知警惕而無再犯之虞，本院因認暫不執行其刑為當，
    爰併予宣告緩刑3年，以啟自新。
據上論斷，應依刑事訴訟法第273條之1第1項、299條第1項前段
，刑法第185條之4、第276條第2項、第51條第5款、第74條第1項
第1款，刑法施行法第1之1條第1項、第2項前段，判決如主文。
本案經檢察官乙○○到庭執行職務。
中    華    民    國    95    年    12    月    29    日
                  交通法庭  法  官  徐淑芬
以上正本證明與原本無異。
如不服本判決，應於判決送達後10日內向本院提出上訴狀（須附
繕本）。
「切勿逕送上級法院」
                            書記官  王希文
中    華    民    國    95    年    12    月    29    日
附錄本案論罪科刑法條全文：
中華民國刑法第185條之4
駕駛動力交通工具肇事，致人死傷而逃逸者，處6月以上5年以下
有期徒刑。
刑法第276條
因過失致人於死者，處2年以下有期徒刑、拘役或2千元以下罰金
。
從事業務之人，因業務上之過失犯前項之罪者，處5年以下有期
徒刑或拘役，得併科3千元以下罰金。


司法院資訊處製作；財團法人民間司法改革基金會備份。
